【裁判字號】    92,交聲,845
【裁判日期】    921212
【裁判案由】    違反道路交通管理處罰條例聲明異議
【裁判全文】
臺灣臺北地方法院交通事件裁定                    九十二年度交聲字第八四五號
    異議人即
    受處分人  甲○○
右列受處分人因違反道路交通管理處罰條例案件，對於台北市交通事件裁決所中華民
國九十二年六月十九日所為之處分（原處分案號：北市裁三字第駕裁二二－一Ａ三Ｎ
六一０八四六號），聲明異議，本院裁定如左：
    主      文
異議駁回。
    理      由
一、按汽車駕駛人停車時，其停車時間、位置、方式、車種不依規定者，處汽車駕駛
    人新台幣（以下同）六百元以上一千二百元以下罰鍰，道路交通管理處罰條例第
    五十六條第一項第九款定有明文，而如行為人不依規定之位置、車種停車為警舉
    發，而在舉發通知單上所載之應到案日期前聽候裁決，經主管機關調查後仍認定
    其有違規停車之行為者，依違反道路交通管理事件統一裁罰基準及處理細則（以
    下稱處理細則）第四十四條第一項及違反道路交通管理事件統一裁罰基準表（以
    下稱基準表）之規定，需對該違規停車之行為人處以六百元之罰鍰。而逕行舉發
    違反道路交通管理事件，經汽車所有人依通知單之應到案日期前到案，並告知違
    規駕駛人姓名、
    案依法處理；逾應到案日期，處罰機關應依道路交通管理處罰條例第八十五條第
    三項規定處罰該汽車所有人，處理細則第二十四條亦定有明文，易言之，如汽車
    駕駛人在道路上不依規定之位置、車種停車，為警當場攔停者，處罰機關固應對
    汽車之駕駛人為處罰，惟若舉發機關並非當場對該部汽車攔停，而係依道路交通
    管理處罰條例第七條之二第一項第三款「違規停車而駕駛人不在場」及第六款以
    科學儀器取得違規證據資料（如照相機）逕行舉發者，此際舉發機關只能依同條
    例第七條之二第三項規定對汽車所有人為掣單舉發，而如經舉發之汽車所有人在
    舉發通知單之應到案日期前到案，並告知處罰機關該名違規停車之汽車違規駕駛
    人姓名、
    罰該名違規駕駛人，而如汽車所有人未於應到案日期前到案或雖於應到案日期前
    到案，而未告知處罰機關實際之違規駕駛人者，處罰機關仍應依道路交通管理處
    罰條例第八十五條第三項「本條例關於車輛駕駛人之處罰，如應歸責於車輛所有
    人者，處罰車輛所有人。」規定，對車輛所有人加以處罰。
二、本件受處分人即異議人甲○○於民國九十二年五月十一日下午七時十四分許，駕
    駛林瑞雲所有之車號ＣＮ－六二二七號自用小客車，在台北市中山區○○○路三
    四號前道路上所劃設專供貨車停放卸貨專用之停車格位內，違規不依位置、車種
    停放，而駕駛人不在現場，嗣為台北市政府警察局交通警察大隊（以下稱台北市
    交大）直屬二分隊員警林國棟發現，而以拍照之方式採證，除以林瑞雲所有該部
    車號汽車有違反前揭道路交通管理處罰條例第五十六條第一項第九款規定之行為
    掣單舉發外，並對該部汽車實施拖吊，嗣將舉發通知單送達於該部汽車之所有人
    林瑞雲後，受處分人於舉發通知單上所載之應到案日期前向原處分機關提出申訴
    ，並表明其為舉發當時之實際駕駛人，經原處分機關請舉發單位即台北市交大調
    查結果，仍認受處分人駕駛該部汽車有於前揭路段不依位置、車種停車之行為，
    原處分機關乃依道路交通管理處罰條例第五十六條第一項第九款及處理細則第二
    十四條、第四十四條第一項暨基準表之規定於九十二年六月十九日裁處異議人罰
    鍰六百元。
三、訊據受處分人固不否認有於前開時間將前開車號汽車停放於前述地點之專供貨車
    停放卸貨專用之停車格內，而駕駛人不在現場之行為（本院九十二年七月二十三
    日訊問筆錄參照），核與卷內之採證相片所顯示之情節相符，惟矢口否認有任何
    違反道路交通管理處罰條例規定之行為，辯稱：我承認我有把車放在貨車停車格
    ，不過那天是禮拜天，旁邊的告示牌說專供貨車停車用，時間為早上七點到晚上
    八點，違者拖吊，可是禮拜天貨車都休息，誰要送貨？我當初考駕照，沒有考到
    這一題，是後來以行政命令規定的云云，惟查：
    受處分人將前開車號汽車有於前述時地停放於專供貨車卸貨用之停車格內，而無
    人在現場之違規事實，業據證人即開單告發受處分人之警員林國棟於本院九十二
    年七月二十三日調查時，以具結擔保其供述之真實性並在負擔偽證罪之心理處罰
    狀態下供稱：（問：提示舉發單，本件係你舉發？）是我舉發；（問：舉發情形
    如何？）【提出舉發資料及照片】我看到受處分人違規停在貨車停車格，所以我
    們就拖吊。我們警方針對這種違規情形，拖吊的處理原則是如果旁邊的告示牌有
    寫例假日除外，我們就會不舉發，但是這件沒有寫例假日除外，所以我們仍然拖
    吊（當日訊問筆錄參照），按證人林國棟乃為原處分機關所認定受處分人有前開
    違規行為之原證人，其並到庭在本院法官面前以言詞供述本件訴訟上之待證事實
    －即受處分人有前開違規事實，本院由其上開供述及其所攝得受處分人所有前開
    車號汽車之違規採證相片已得有受處分人所有前開車號汽車確有上開違規行為之
    心證，且於本件卷存證據資料內並無任何積極證據足以證明證人林國棟上開供述
    係屬虛偽，亦無有足以令人顯信林國棟其供述為不可採之品性證據或前科證據存
    在，本院自不得僅以證人為本件開單告發受處分人之警員而全盤抹煞其在訴訟上
    所具有之原證人資格，而受處分人對前開證人之供述並無法舉出或請本院調查任
    何對其有利之證據資料，以使本院對證人所供述受處分人違規之事實產生任何合
    理之懷疑，且交通警察掣單舉發違反道路交通管理處罰條例所列之違規事實，本
    質上為行政處分，係公務員基於職務上之權力，依法就特定之具體事件所為之具
    公法上效果之單方面行政行為，基於公務員為公法上行為具有公信力之原則，該
    行政行為當可被推定為真正，其據以依法處分之事實認定亦為正確無誤，且從本
    件之採證相片上觀之，本件受處分人停車位置旁之告示牌確實無「例假日除外」
    之記載，因此受處分人停車所在專供貨車停車卸貨之停車格，既無例假日除外之
    告示（即該停車格並沒有於例假日可供一般汽車停放之告示），縱受處分人為警
    舉發當日為例假日，其駕駛自用小客車，仍不得在該處停放，其雖以前開情詞置
    辯，尚難認其辯解為可採，本件事證明確，受處分人所有前開車號汽車之違規行
    為堪以認定。
四、綜上所述，受處分人駕駛前揭車號汽車確有在道路上不依位置、車種停車之違規
    行為，從而原處分機關依前揭道路交通管理處罰條例第五十六條第一項第九款及
    處理細則第二十四條、第四十四條第一項暨基準表之規定，裁處受處分人罰鍰六
    百元，核無違誤，本件受處分人之異議為無理由，自應將其異議駁回。
據上論斷，應依道路交通案件處理辦法第十九條，裁定如主文。
中      華      民      國    九十二    年     十二     月     十二     日
                                    臺灣臺北地方法刑事第九庭
                                          法  官  葉建廷
右正本證明與原本無異。
如不服本裁定，應於裁定送達後五日內，向本院提出抗告狀。
                                          書記官  蔡梅蓮
中      華      民      國    九十二    年     十二     月     十二     日


司法院資訊處製作；財團法人民間司法改革基金會備份。
